ACORDAO-COMPLETO-2490001

ACÓRDÃO DE RELAÇÃO

ACÓRDÃO DE RELAÇÃO 10478/2021 ATA 26/2021 - PRIMEIRA CÂMARA

Acórdão 10478/2021-TCU-Primeira Câmara
Trata-se de recurso inominado interposto por Mauricio Cesar de Carvalho em face do Acórdão 6281/2021-TCU-Primeira Câmara (peça 86) .
Considerando que a peça recursal foi examinada com base nos requisitos estabelecidos para o recurso de reconsideração, cabível nestes autos, nos termos dos arts. 32, inciso I, e 33 da Lei 8.443/1992;
Considerando que por meio do Acórdão 9034/2020-TCU-Primeira Câmara (peça 48) , esta Corte de Contas, dentre outras medidas, rejeitou as alegações de defesa do recorrente e julgou irregulares suas contas, condenando-o em débito e multa;
Considerando que em face dessa deliberação o recorrente interpôs recurso de reconsideração, que foi conhecido, para, no mérito, ter seu provimento negado, de acordo com o Acórdão 6281/2021-TCU-Primeira Câmara (peça 86) ;
Considerando que o art. 278, § 4º, do Regimento Interno do TCU dispõe que "não se conhecerá de recurso da mesma espécie, exceto embargos de declaração, pela parte ou pelo Ministério Público junto ao TCU, contra deliberação que apreciou o primeiro recurso interposto";
Considerando, portanto, que o presente recurso não deve ser conhecido, por ser inadequado para combater deliberação que apreciou outro recurso interposto, nos termos do art. 278, § 4º, do Regimento Interno do TCU;
Considerando que a rediscussão de mérito solicitada pelo recorrente não se mostra mais possível em sede de recurso ordinário, em razão da preclusão consumativa, prevista no art. 278, § 3º, do Regimento Interno do TCU, que se operou devido ao recurso de reconsideração anteriormente interposto;
Considerando que não seria possível receber o expediente como recurso de revisão, pois este expediente recursal somente pode ser conhecido em hipóteses específicas e excepcionais, descritas no artigo 35 da Lei 8.443/92 e que o recebimento da peça nessa modalidade seria prejudicial ao responsável, que teria encerrado, em definitivo, sua oportunidade de revisão da decisão;
Os Ministros do Tribunal de Contas da União, quanto ao processo a seguir relacionado, ACORDAM, por unanimidade, com fundamento no art. 32, inciso I, da Lei 8.443/1992, e nos arts. 143, inciso IV, alínea "b", e § 3º, 277, inciso I, 278, §§ 3º e 4º, e 285 do Regimento Interno do TCU, de acordo com os pareceres emitidos nos autos, em:
a) não conhecer do recurso de reconsideração interposto por Mauricio Cesar de Carvalho, em razão de ser inadequado para combater deliberação que apreciou o primeiro recurso interposto; e
b) encaminhar cópia desta decisão, acompanhada da instrução da unidade técnica, ao recorrente e aos órgãos/entidades interessados.
1. Processo TC-Processo 013.735/2016-0 (TOMADA DE CONTAS ESPECIAL) 
	1.1. Responsáveis: Instituto Sul-americano de Desenvolvimento Sustentável (07.829.496/0001-50) ; Mauricio Cesar de Carvalho (XXX.643.676-XX) .
	1.2. Recorrente: Mauricio Cesar de Carvalho (XXX.643.676-XX) .
	1.3. Órgão/Entidade: Entidades/órgãos do Governo do Estado de Minas Gerais.
	1.4. Relator: Ministro Vital do Rêgo.
	1.5. Representante do Ministério Público: Procurador Rodrigo Medeiros de Lima.
	1.6. Relator da deliberação recorrida: Ministro Vital do Rêgo.
	1.7. Unidade Técnica: Secretaria de Recursos (Serur) .
	1.8. Representação legal: não há.
	1.9. Determinações/Recomendações/Orientações: não há.

Primeira Câmara

Instituto Sul-americano de Desenvolvimento Sustentável (07.829.496/0001-50); Mauricio Cesar de Carvalho (XXX.643.676-XX).

MAURICIO CESAR DE CARVALHO

VITAL DO RÊGO

Ministro Vital do Rêgo.

não há.

Procurador Rodrigo Medeiros de Lima.

TOMADA DE CONTAS ESPECIAL (TCE)

Secretaria de Recursos (Serur).